【裁判字號】    98,訴,644
【裁判日期】    980721
【裁判案由】    違反槍砲彈藥刀械管制條例
【裁判全文】
臺灣桃園地方法院刑事判決               98年度訴字第644號
公  訴  人  臺灣桃園地方法院檢察署檢察官
被      告  甲○○
選任辯護人  陳俊隆律師
上列被告因違反槍砲彈藥刀械管制條例案件，經檢察官提起公訴
（97年度偵字第24657 號），本院判決如下：
    主  文
甲○○未經許可，持有空氣槍，處有期徒刑壹年捌月，併科罰金
新臺幣伍萬元，罰金如易服勞役以新臺幣壹仟元折算壹日。緩刑
肆年，緩刑期間付保護管束。扣案之空氣槍壹枝（槍枝管制編號
：0000000000號）、瓦斯鋼瓶貳瓶及裝填鋼彈用子彈參拾貳顆，
均沒收。
    事  實
一、甲○○明知具有殺傷力之空氣槍係槍砲彈藥刀械管制條例管
    制之物品，非經主管機關許可，不得持有，竟未經許可，基
    於持有前揭列管物品之犯意，於97年5 月中旬某日，在不詳
    之拍賣網站上，向真實姓名年籍不詳之成年人購買具有殺傷
    力之空氣槍1 枝（槍枝管制編號：0000000000號）、可供作
    發射動力之瓦斯鋼瓶2 瓶（均已用罄）、可供上述空氣槍發
    射用之裝填鋼彈用子彈32顆（均非屬管制之彈藥），約定於
    桃園縣桃園市後火車站附近某處交付上開物品後，將上開物
    品隨身攜帶作為防身之用，未經許可而持有之。嗣於97年11
    月13日晚上10時50分許，甲○○隨身攜帶上開物品，並駕駛
    其不知情之母親所有，車牌號碼0235－DM之自小客車，違規
    停放在桃園縣桃園市○○路744 號前，為警勸導時目視發覺
    ，經甲○○同意搜索後，扣得具殺傷力玩具空氣槍1 枝及供
    前述空氣槍使用之瓦斯鋼瓶2 瓶（均已用罄）及裝填鋼彈用
    子彈32顆，始悉上情。
二、案經桃園縣政府警察局移送臺灣桃園地方法院檢察署檢察官
    偵查起訴。
    理  由
壹、程序部分：
    證據能力部分：以下所引證據，經本院當庭提示，檢察官、
    被告吳國斌及其選任辯護人對於被告以外之人於審判外之言
    詞及書面陳述，均無意見，且未於言詞辯論終結前聲明異議
    ，本院審酌該等證據作成之情況，認為適於為本件認定事實
    之依據，依刑事訴訟法第159 條之5 第2 項規定，應具有證
    據能力。
貳、實體方面
一、訊據被告甲○○坦承於上揭時、地購入上開扣案物品，並曾
    試射確認性能，因而攜帶用以防身等語，復有扣案之空氣槍
    1 支（含供槍枝使用之鋼瓶2 瓶，槍枝管制編號：00000000
    00號）及鋼珠彈32顆可資佐證。扣案之槍枝經送鑑定，認槍
    枝一支係氣體動力式槍枝，以小型高壓氣體鋼瓶內氣體為發
    射動力，經以扣案之金屬彈丸測試3 次後，其中彈丸（直徑
    約4.5mm 、重量約0.37g） ，3 次發射速度分別為132 、13
    0 及131 公尺/ 秒，計算動能各為3.22、3.13及3.17焦耳，
    換算其單位面積動能為20.63 、20.01 及20.32 焦耳/ 平方
    公分，相距不遠，槍枝性能穩定，而依據司法院秘書長81年
    6 月11日秘台廳（二）字第06 985號函，殺傷力的標準為在
    具威力之適當距離以彈丸可穿入人體皮肉層之動能為基準；
    且依日本科學警察之研究結果，彈丸單位面積動能達20焦耳
    / 平方公分，足以穿入人體皮肉層，有桃園縣政府警察局98
    年3 月24日桃警鑑字第098001 4168 號槍彈鑑定書在卷可稽
    （見偵卷第45頁以下），且亦經證人即實際施測鑑定之警務
    員陳慧娟到院證述明確，足見扣案之槍枝確實足以穿透人體
    皮肉層，是被告所持有之槍枝具有殺傷力，至堪認定。被告
    之自白與事實相符，事證已甚明確，犯行堪以認定，應依法
    論科。
二、本件扣案之1 枝空氣槍，屬槍砲彈藥刀械管制條例第4 條第
    1 項第1 款所稱之槍砲，被告未經許可而持有，核其所為，
    係犯槍砲彈藥刀械管制條例第8 條第4 項之未經許可，持有
    空氣槍罪。又查被告僅單純持有上開空氣槍，並未持以另犯
    他罪，無造成實際危害，且其持有槍枝之數量僅1 枝，時間
    甚短，且其單位面積動能僅略高於殺傷力標準，所能造成危
    害較小，經審酌上開情節，在客觀上尚足以引起一般之同情
    ，有堪資憫恕之處，倘依法判處被告槍砲彈藥刀械管制條例
    第8 條第4 項所規定之最低度刑罰猶嫌過重，爰依刑法第59
    條之規定減輕其刑。爰審酌被告持有扣案之空氣槍犯罪情節
    雖輕，然已對不特定大眾之生命、身體安全構成威脅，幸被
    告未持之另案他罪，及其持有槍枝之數量、時間，尚未造成
    實際危害，及其素行良好，並無其他前科，有臺灣高等法院
    被告前案紀錄表在卷可按，及其甫為23歲，因一時好奇，在
    網路購買之動機、目的、手段、智識程度等一切情狀，量處
    如主文所示之刑，併科罰金部分並諭知易服勞役之折算標準
    。末查被告前未曾受有期徒刑以上刑之宣告，有前述臺灣高
    等法院被告前案紀錄表在卷可按，其因一時好奇失慮，致罹
    刑章，犯罪後已坦承犯行，足認其經此次科刑教訓後，當能
    知所警惕，信無再犯之虞，本院認上開對其所宣告之刑，以
    暫不執行為適當，爰依刑法第74條第1 項第1 款、第93條第
    1 項規定，併予宣告緩刑4 年，且於緩刑期間交付保護管束
    ，以啟自新，並茲警惕。
三、扣案之空氣槍1 枝（槍枝管制編號：0000000000號），屬違
    禁物，應依刑法第38條第1 項第1 款規定宣告沒收。至扣案
    之瓦斯鋼瓶2 瓶及裝填鋼彈用子彈32顆，係被告一同購入而
    所有、且與扣案之上開空氣槍結合使之具有發射動能及發射
    物，則屬供持有上開空氣槍所用之物，爰依刑法第38條第1
    項第2 款規定宣告沒收。
據上論斷，應依刑事訴訟法第299 條第1 項前段，槍砲彈藥刀械
管制條例第8 條第4 項，刑法第11條前段、第59條、第42條第3
項前段、第74條第1 項第1 款、第93條第1 項，第38條第1 項第
1 款、第2 款，判決如主文。
本案經檢察官楊凱真到庭執行職務。
中    華    民    國    98    年    7     月    21    日
                  刑事第七庭  審判長法  官  蕭世昌
                                    法  官  連雅婷
                                    法  官  陳筱蓉
以上正本證明與原本無異。
如不服本判決應於收受判決後10日內向本院提出上訴書狀，並應
敘述具體理由。其未敘述上訴理由者，應於上訴期間屆滿後20日
內向本院補提理由書(均須按他造當事人之人數附繕本)「切勿逕
送上級法院」。
                                    書記官  陳恩如
中    華    民    國    98    年    7     月    21    日
附錄本案論罪科刑法條全文：
槍砲彈藥刀械管制條例第8條
未經許可，製造、販賣或運輸鋼筆槍、瓦斯槍、麻醉槍、獵槍、
空氣槍或第4 條第1 項第1 款所定其他可發射金屬或子彈具有殺
傷力之各式槍砲者，處無期徒刑或5 年以上有期徒刑，併科新臺
幣1 千萬元以下罰金。
未經許可，轉讓、出租或出借前項所列槍枝者，處5 年以上有期
徒刑，併科新臺幣1 千萬元以下罰金。
意圖供自己或他人犯罪之用，而犯前二項之罪者，處無期徒刑或
7 年以上有期徒刑，併科新臺幣1 千萬元以下罰金。
未經許可，持有、寄藏或意圖販賣而陳列第1 項所列槍枝者，處
3 年以上10年以下有期徒刑，併科新臺幣700 萬元以下罰金。
第1 項至第3 項之未遂犯罰之。


司法院資訊處製作；財團法人民間司法改革基金會備份。
